臺灣臺北地方法院刑事判決　　　　　　 100年度易字第1695號
公　訴　人　臺灣臺北地方法院檢察署檢察官
被　　　告　洪坤祥
上列被告因違反毒品危害防制條例案件，經檢察官提起公訴（
100 年度毒偵字第1414號），嗣因被告就被訴事實為有罪之陳述
，本院告知被告簡式審判程序之旨，並聽取當事人之意見後，裁
定改依簡式審判程序進行，判決如下：
    主  文
洪坤祥施用第二級毒品，累犯，處有期徒刑伍月，如易科罰金，
以新臺幣壹仟元折算壹日。扣案第二級毒品甲基安非他命壹包（
不含包裝袋，驗餘淨重零點壹貳柒公克）沒收銷燬，包裝上開
毒品之包裝袋壹個、扣案之吸食器壹組、玻璃球壹個及殘渣袋貳
個沒收。
    事  實
一、洪坤祥前因施用毒品案件，經本院以93年度毒聲字第565號
    裁定送勒戒處所施以觀察、勒戒後，認有繼續施用傾向，經
    本院以93年度毒聲字第691號裁定送強制戒治，於民國94年5
    月30日因停止處分而予以釋放，由臺灣臺北地方法院檢察署
    檢察官以94年度戒毒偵字第96號為不起訴處分確定。又因(1)
    違反毒品危害防制條例案件，經本院以95年度訴字第92號判
    處有期徒刑8月，因不服上訴，經臺灣高等法院以95年度上
    訴字第1289號駁回上訴確定。因(2)施用毒品案件，經本院以
    94年度訴字第1837號分別判處有期徒刑10月、6月，因不服
    上訴，並經臺灣高等法院以95年度上訴字第2824號駁回上訴
    確定。因(3)施用毒品案件，經本院以95年度易字第2085號判
    處有期徒刑10月，因不服上訴，並經臺灣高等法院以95年度
    上易字第2588號駁回上訴確定。因(4)施用毒品案件，經本院
    以95年度訴字第1449號判處有期徒刑1年6月確定。因(5)施用
    毒品案件，經本院以96年度訴字第387號判處有期徒刑10月
    確定。前揭五案件，因中華民國九十六年罪犯減刑條例施行
    ，經本院以96年度聲減字第1771號裁定減刑，並就其中(1)(2)
    案件之罪減得之刑合併定應執行刑為有期徒刑10月確定（下
    稱甲執行案）。再因(6)施用毒品案件（共3罪），經本院以
    96 年度易字第939號各判處有期徒刑3月確定。前揭(6)之案
    件，復經本院以96年度聲減字第2792號裁定減刑，並與前述
    (3)(4)(5)三案件所減刑之刑定應執行刑為有期徒刑1年8月確定
    （下稱乙執行案）。甲執行案並與乙執行案接續執行，於98
    年5 月19日縮刑期滿執行完畢。
二、詎其猶不知悔改，於100年4月25日某時許，基於施用第二級
    毒品甲基安非他命之犯意，在其位於臺北市新店區○○○路
    200巷1弄18號住處，以玻璃球燒烤方式施用第二級毒品甲基
    安非他命1次。嗣於100年4月27日晚間7時30分許，為警持搜
    索票在上址查獲，並扣得甲基安非他命1包（淨重0.1240公
    克、驗餘淨重0.1237公克）、殘渣袋2個、吸食器1個、玻璃
    球1個。
三、案經新北市政府警察局新店分局報告臺灣臺北地方法院檢察
    署檢察官偵查起訴。
    理  由
壹、程序方面：
    按本件被告洪坤祥所犯係死刑、無期徒刑、最輕本刑為3年
    以上有期徒刑以外之罪，其於準備程序就前揭被訴事實為有
    罪之陳述，經法官告知簡式審判程序之旨，並聽取其與公訴
    人之意見後，本院認無不得或不宜改依簡式審判程序進行之
    處，爰依刑事訴訟法第273條之1第1項之規定，裁定本件由
    受命法官獨任進行簡式審判程序，合先敘明。
貳、實體方面：
一、訊據被告洪坤祥對於前揭犯罪事實均坦承不諱，本院復審酌
    ：
  (一)查被告前因施用毒品案件，有如前揭犯罪事實欄所載經送觀
    察勒戒、強制戒治執行完畢釋放之紀錄之紀錄，此有臺灣高
    等法院被告前案紀錄表1份在卷可按。是以被告於涉犯本案
    之前，業曾因施用毒品案件，經送前揭強制戒治後，被告於
    前揭強制戒治執行完畢釋放後之5年內，多犯施用毒品之罪
    ，自應依法追訴審判甚明。
  (二)次查，經警將自被告處所採之尿液送驗結果，係呈甲基安非
    他命陽性反應，此有新北市政府警察局新店分局偵辦毒品危
    害防制條例案件被移送者姓名及代碼對照表、台灣檢驗科技
    股份有限公司於100年5月16日出具之濫用藥物檢驗報告各1
    份在卷可稽（見100年度毒偵字第1414號偵查卷第31、74頁
    ）。準此而論，被告之尿液經以氣相層析質譜儀分析法檢驗
    ，既係呈甲基安非他命陽性反應，顯見被告應有在前揭犯罪
    時間施用第二級毒品甲基安非他命之行為甚明。
  (三)此外，本件扣案之白色透明晶體1包，經送驗結果，確係甲
    基安非他命無訛（淨重0.1240公克、驗餘淨重0.1237公克）
    ，此有交通部民用航空局航空醫務中心100年5月25日航藥鑑
    字第1002911號毒品鑑定書1份在卷可稽，由此益見被告確有
    施用甲基安非他命無誤。
  (四)綜上所述，被告前曾施用毒品，經送前揭強制戒治，而屬於
    前揭強制戒治執行完畢釋放後，5年內多次犯施用毒品罪之
    情形，本件事證明確，被告犯行應堪認定。
二、論罪科刑：
  (一)查甲基安非他命係屬毒品危害防制條例第2條第2項第2款所
    規定之第二級毒品，核被告所為，係犯毒品危害防制條例第
    10條第2項施用第二級毒品罪。被告持有毒品，復進而施用
    ，其持有毒品之低度行為，為施用毒品之高度行為所吸收，
    不另論罪。被告前有如犯罪事實欄所載之論罪科刑及執行完
    畢之紀錄，有前揭前案紀錄表可按，其受有期徒刑執行完畢
    ，於5年以內故意再犯本件最重本刑為有期徒刑以上之罪，
    為累犯，應依刑法第47條第1項規定，加重其刑。
  (二)本院審酌被告施用毒品，足以戕害其身心，滋生其他犯罪，
    惡化治安，嚴重損及公益，且被告前曾犯有施用毒品，復經
    強制戒治執行完畢，其竟再為本件施用毒品犯行，顯見其不
    思悔改，自我控制能力亦顯不佳；惟另考量被告於犯後已能
    坦承犯行，而其施用毒品之行為於本質上係屬自我戕害行為
    ，反社會性之程度應屬較低，兼衡其之犯罪動機、目的、智
    識程度及其家庭經濟狀況等一切情狀，酌情量處如主文所示
    之刑，並諭知易科罰金標準，以資懲儆。又扣案之甲基安非
    他命1包（不含包裝袋，驗餘淨重0.1237公克）既屬第二級
    毒品，爰依毒品危害防制條例第18條第1項前段規定，併予
    宣告沒收銷燬之（惟鑑驗耗用之毒品既已滅失，自毋庸宣告
    沒收銷燬），至於包裝上開毒品之包裝袋1個，具有包裝毒
    品、防止其裸露而便於持有及施用之功能，與該等毒品本身
    均為被告所有之物，另扣案吸食器1組、玻璃球1個、殘渣袋
    2個，亦屬被告所有供其施用毒品所用之物，爰依刑法第38
    條第1項第2款之規定沒收之。
據上論斷，應依刑事訴訟法第273條之1第1項、第299條第1項前
段，毒品危害防制條例第10條第2項、第18條第1項前段，刑法第
11條、第47條第1項、第41條第1項、第38條第1項第2款，判決如
主文。
本案經檢察官郭郁到庭執行職務。
中    華    民    國   100    年    8     月    12    日
                  刑事第七庭    法  官  章曉文
以上正本證明與原本無異。
如不服本判決應於收受送達後10日內向本院提出上訴書狀，並應
敘述具體理由；其未敘述上訴理由者，應於上訴期間屆滿後20日
內向本院補提理由書（均須按他造當事人之人數附繕）「切勿逕
送上級法院」。
                                書記官  林義盛
中    華    民    國   100    年    8     月    12    日
附錄本案論罪法條
毒品危害防制條例第10條
施用第一級毒品者，處6 月以上5 年以下有期徒刑。
施用第二級毒品者，處3 年以下有期徒刑。